【裁判字號】    98,訴緝,18
【裁判日期】    980330
【裁判案由】    違反槍砲彈藥刀械管制條例
【裁判全文】
臺灣桃園地方法院刑事判決              98年度訴緝字第18號
公  訴  人  臺灣桃園地方法院檢察署檢察官
被      告  甲○○
                      號
                    （現因另案於臺灣桃園監獄執行中）
指定辯護人  陳瑞明公設辯護人
上列被告因違反槍砲彈藥刀械管制條例案件，經檢察官提起公訴
（97年度偵字第4854號），本院判決如下：
    主  文
甲○○未經許可，持有可發射子彈具有殺傷力之改造手槍，累犯
，處有期徒刑伍年，併科罰金新臺幣陸萬元，罰金如易服勞役，
以新臺幣壹仟元折算壹日。扣案之土造轉輪霰彈槍壹枝（槍枝管
制編號為：0000000000號）、仿COLT廠半自動手槍製
造之改造手槍壹枝（含彈匣壹個，槍枝管制編號：000000
0000號）、口徑十二GAUGE 之制式霰彈肆顆及由金屬彈殼組
合直徑八點○±○點五公釐金屬彈頭而成之非制式子彈壹顆，均
沒收之。
    事  實
一、甲○○前因違反毒品危害防制條例等案件，經本院以93年度
    訴字第1469號判決判處應執行有期徒刑11月確定，於民國94
    年12月22日因縮短刑期假釋出監，假釋期間付保護管束，迨
    於95年4 月18日假釋期滿未經撤銷假釋，未執行之刑以執行
    論而執行完畢，詎仍不知悔改，明知可發射子彈具有殺傷力
    之土造轉輪霰彈槍、改造手槍、制式霰彈及非制式子彈，分
    別係槍砲彈藥刀械管制條例第4 條第1 項第1 款、第2 款所
    列管之槍砲、彈藥，非經中央主管機關許可，不得持有，竟
    於96年11月中旬某日，在其位於臺北縣林口鄉○○○街21號
    7 樓租屋處，收受由真實姓名、年籍不詳、綽號「小江」之
    成年男子因積欠其債務所質押交付之可發射子彈具有殺傷力
    之土造轉輪霰彈槍1 枝（槍枝管制編號為：0000000000號）
    、仿COLT廠半自動手槍製造之可發射子彈具有殺傷力之改造
    手槍1 枝（含彈匣1 個，槍枝管制編號：0000000000號）、
    具有殺傷力之口徑12GAUGE 之制式霰彈6 顆及具有殺傷力之
    由金屬彈殼組合直徑8.0 ±0.5mm 金屬彈頭而成之非制式子
    彈2 顆，旋即未經許可而持有上開具殺傷力之槍枝及子彈。
    嗣於97年2 月15日下午2 時20分許，在桃園縣蘆竹鄉坑子村
    11鄰13之1 號處為警查獲，並扣得上開具殺傷力之槍彈。
二、案經臺北市政府警察局移送臺灣桃園地方法院檢察署檢察官
    偵查起訴。
    理  由
一、證據能力方面：
（一）查獲現場及扣案物照片5 張（見97年度偵字第4854號卷第
      25至27頁），與本案事實具有自然關聯性，復屬物證性質
      ，且查無事證足認有違背法定程式或經偽造、變造所取得
      之情事，況公訴人、被告及指定辯護人對此部分之證據能
      力亦不爭執，是堪認具有證據能力。
（二）內政部刑事警察局97年3 月26日刑鑑字第0970024731號槍
      彈鑑定書1 份（見97年度偵字第4854號卷第36至40頁），
      係該局依檢察機關概括授權執行鑑定職務所出具之書面鑑
      定報告，依刑事訴訟法第208 條第1 項規定無須準用鑑定
      人具結之規定，且屬同法第159 條第1 項之法律另有規定
      之傳聞例外，自得作為證據。
（三）扣案之具殺傷力之土造轉輪霰彈槍1 枝（槍枝管制編號為
      ：0000000000號）、仿COLT廠半自動手槍製造之可發射子
      彈具有殺傷力之改造手槍1 枝（含彈匣1 個，槍枝管制編
      號：0000000000號）、具有殺傷力之口徑12GAUGE 之制式
      霰彈6 顆及具有殺傷力之由金屬彈殼組合直徑8.0 ±0.5m
      m 金屬彈頭而成之非制式子彈2 顆，並非供述證據，無傳
      聞法則之適用，然與本案具有關聯性，且上開物證經司法
      警察合法取得，具有證據能力。
二、上揭事實，業據被告甲○○於警詢、檢察官訊問及本院審理
    時均坦承不諱，並有查獲現場及扣案物照片5 張在卷可稽（
    見97年度偵字第4854號卷第25至27頁），復有扣案之具殺傷
    力之土造轉輪霰彈槍1 枝（槍枝管制編號為：0000000000號
    ）、仿COLT廠半自動手槍製造之可發射子彈具有殺傷力之改
    造手槍1 枝（含彈匣1 個，槍枝管制編號：0000000000號）
    、具有殺傷力之口徑12GAUGE 之制式霰彈6 顆及具有殺傷力
    之由金屬彈殼組合直徑8.0 ±0.5mm 金屬彈頭而成之非制式
    子彈2 顆等物為憑，是認被告持有上開扣案之槍彈無訛。而
    經將上開扣案之槍彈送請內政部警政署刑事警察局鑑定，鑑
    定結果：（一）送鑑霰彈長槍1 枝（槍枝管制編號為：0000
    000000號），認係土造轉輪霰彈槍，擊發功能正常，可供擊
    發口徑12GAUGE 制式霰彈使用，認具殺傷力；（二）送鑑手
    槍（含彈匣）1 枝（槍枝管制編號：0000000000號），認係
    改造手槍，由仿COLT廠半自動手槍製造之槍枝，換裝土造金
    屬槍管而成，擊發功能正常，可供擊發適用子彈使用，認具
    殺傷力；（三）送鑑霰彈6 顆，認均係口徑12GAUGE 之制式
    霰彈，採樣2 顆試射，可擊發，認具殺傷力；（四）送鑑子
    彈2 顆，認均係非制式子彈，由金屬彈殼組合直徑8.0 ±0.
    5mm 金屬彈頭而成，採樣1 顆試射，可擊發，認具殺傷力等
    情，有內政部警政署刑事警察局97年3 月26日刑鑑字第0970
    024731號槍彈鑑定書1 份在卷可稽（見97年度偵字第4854號
    卷第36至40頁），堪認被告所持有之上開槍彈均為具有殺傷
    力之管制槍、彈。被告上開任意性之自白，核與事實相符，
    而可採信。綜上所述，本案事證明確，被告犯行洵堪認定，
    應依法論科。
三、核被告甲○○所為，係犯槍砲彈藥刀械管制條例第8 條第4
    項之未經許可，持有可發射子彈具有殺傷力之改造手槍罪及
    同條例第12條第4 項之未經許可，持有子彈罪。又按未經許
    可持有槍、彈，係侵害社會法益之罪，同時持有種類相同之
    槍、彈，縱令客體有數個（如數支同種類槍枝、數發同種類
    子彈），仍為單純一罪，不生想像競合問題（最高法院97年
    度臺上字第231 號判決意旨參照）。是被告同時持有具有殺
    傷力之口徑12GAUGE 之制式霰彈6 顆及由金屬彈殼組合直徑
    8.0 ±0.5mm 金屬彈頭而成之非制式子彈2 顆，仍應僅成立
    單純一罪。被告以一持有之行為，同時持有上開改造手槍2
    枝、子彈8 顆，而同時觸犯未經許可，持有可發射子彈具有
    殺傷力之改造手槍罪、未經許可持有子彈罪等罪名，應依刑
    法第55條想像競合犯之規定，論以較重之未經許可，持有可
    發射子彈具有殺傷力之改造手槍罪。被告有事實欄所述之前
    科，有臺灣高等法院被告前案紀錄表1 份在卷可稽，其於有
    期徒刑執行完畢後5 年以內，故意再犯本件有期徒刑以上之
    罪，為累犯，應依刑法第47條第1 項之規定加重其刑。爰審
    酌槍枝、子彈屬高度危險之物品，非經主管機關許可不得擅
    自持有，以維社會大眾安全，而被告卻無故持有具殺傷力之
    改造手槍2 枝、子彈8 顆，對社會之秩序及安寧，勢將會造
    成極大之不安與影響，所為非是，惟念及被告於犯後已坦承
    犯行，其並未以持有之槍彈加以犯罪及其犯罪動機、目的等
    一切情狀，量處如主文所示之刑，罰金部分併依刑法第42條
    第3 項前段之規定，諭知易服勞役之折算標準，以示懲儆。
四、至扣案之土造轉輪霰彈槍1 枝（槍枝管制編號為：00000000
    00號）、仿COLT廠半自動手槍製造之可發射子彈具有殺傷力
    之改造手槍1 枝（含彈匣1 個，槍枝管制編號：0000000000
    號）及經採樣試射所餘之口徑12GAUGE 之制式霰彈4 顆、由
    金屬彈殼組合直徑8.0 ±0.5mm 金屬彈頭而成之非制式子彈
    1 顆，係被告所持有之違禁物，應依刑法第38條第1 項第1
    款之規定宣告沒收。至扣案經採樣試射之口徑12GAUGE 之制
    式霰彈2 顆、由金屬彈殼組合直徑8.0 ±0.5mm 金屬彈頭而
    成之非制式子彈1 顆，均已經鑑定試射完罄，射擊後其彈藥
    部分因擊發而燃燒殆盡，已不具子彈之功能，均已無殺傷力
    ，就該部分自毋庸宣告沒收，併此敘明。
據上論斷，應依刑事訴訟法第299 條第1 項前段，槍砲彈藥刀械
管制條例第8 條第4 項、第12條第4 項，刑法第11條前段、第55
條、第47條第1 項、第42條第3 項前段、第38條第1 項第1 款，
判決如主文。
本案經檢察官顏世翠到庭執行職務。
中    華    民    國    98    年    3     月    30    日
                刑事第十二庭審判長法  官  魏  于  傑
                                  法  官  李  文  娟
                                  法  官  羅  國  鴻
以上正本證明與原本無異。
如不服本判決，應於判決送達後10日內向本院提出上訴狀（應附
繕本），其未敘述上訴理由者，應於上訴期間屆滿後20日內補提
理由書狀於本院，上訴於臺灣高等法院。
                                  書記官  戴  育  萍
中    華    民    國    98    年    4     月    1     日
【論罪科刑法條】
槍砲彈藥刀械管制條例第8條
未經許可，製造、販賣或運輸鋼筆槍、瓦斯槍、麻醉槍、獵槍、
空氣槍或第4 條第1 項第1 款所定其他可發射金屬或子彈具有殺
傷力之各式槍砲者，處無期徒刑或5 年以上有期徒刑，併科新臺
幣1千萬元以下罰金。
未經許可，轉讓、出租或出借前項所列槍枝者，處5 年以上有期
徒刑，併科新臺幣1 千萬元以下罰金。
意圖供自己或他人犯罪之用，而犯前二項之罪者，處無期徒刑或
7 年以上有期徒刑，併科新臺幣 1 千萬元以下罰金。
未經許可，持有、寄藏或意圖販賣而陳列第1 項所列槍枝者，處
3 年以上10 年以下有期徒刑，併科新臺幣 700 萬元以下罰金。
第1 項至第3 項之未遂犯罰之。
槍砲彈藥刀械管制條例第12條
未經許可，製造、販賣或運輸子彈者，處1 年以上7 年以下有期
徒刑，併科新台幣500 萬元以下罰金。
未經許可，轉讓、出租或出借子彈者，處6 月以上5 年以下有期
徒刑，併科新台幣300 萬元以下罰金。
意圖供自己或他人犯罪之用，而犯前二項之罪者，處3 年以上10
年以下有期徒刑，併科新台幣700 萬元以下罰金。
未經許可，持有、寄藏或意圖販賣而陳列子彈者，處5 年以下有
期徒刑，併科新台幣300 萬元以下罰金。
第1 項至第3 項之未遂犯罰之。


司法院資訊處製作；財團法人民間司法改革基金會備份。
